【裁判字號】    97,聲,1041
【裁判日期】    970821
【裁判案由】    聲請交保
【裁判全文】
臺灣高等法院臺南分院刑事裁定          97年度聲字第1041號
聲 請 人即
被      告  甲○○
                    號
選任辯護人  唐淑民律師
上列聲請人因本院97年度上訴字第842號恐嚇取財等案件，聲請
具保停止羈押，本院裁定如下：
    主  文
聲請駁回。
    理  由
一、本件上訴人即被告甲○○因恐嚇取財等案件，前經本院於民
    國（下同）97年7月31日訊問後，認為犯罪嫌疑重大，有刑
    事訴訟法第101條第1項第1款之情形，非予羈押，顯難進行
    審判，有羈押之必要，於97年7月31日起執行羈押。
二、聲請意旨略以：
（一）上訴人甲○○自偵查中遭羈押至今，已逾半年，這半年多
      來在看守所中逐漸沉澱心思後，已瞭解自身個性太過衝動
      ，致涉犯諸多案件，而侵犯他人權利，為此心中已深感後
      悔；況且，時至今日，距上訴人最後一次之妨害自由犯行
      時間，已有一年之遙，縱然當時心中存有諸多衝動與憤怒
      ，經過一年多來的冷靜與規律生活之影響，早已消失無蹤
      ，遑論再有反覆實施同一犯罪之虞。
（二）其次，對於原審所判處罪刑，上訴人甲○○多已坦承犯罪
      ，僅就犯罪事實一（一）、一（四）、一（五）有所爭執
      ，此部份之刑期合計一年四月，縱然全獲判無罪，亦無法
      改變上訴人應入獄執行之結果，上訴人卻仍願坦承多數犯
      罪，是以，將來對上訴人之刑事執行，似已無預為保全之
      必要。
（三）再者，上訴人家中及公司一切大小事務，原本均由其一手
      打理，上訴人遭羈押以來，家中生活與公司經營因無人能
      代為發落，已呈現一片混亂，家中年邁雙親 (母親為重度
      殘障者)亟待上訴人陪伴與隨侍在側，兒女亦仰頸企盼上
      訴人能夠早日回家團聚，以享天倫之樂。為此請求具保停
      止羈押等語。
三、按刑事訴訟法第101條第1項規定，被告經法官訊問後，認為
    犯罪嫌疑重大，而有下列情形之一，非予羈押，顯難進行追
    訴、審判或執行者，得羈押之︰一、逃亡或有事實足認為有
    逃亡之虞者。二、有事實足認為有湮滅、偽造、變造證據或
    勾串共犯或證人之虞者。三、所犯為死刑、無期徒刑或最輕
    本刑為五年以上有期徒刑之罪者。又有無羈押之必要，自應
    按照訴訟進行程度，及其他一切情事，由法院斟酌認定（最
    高法院29年抗字第57號判例參照）。次按刑事被告經訊問後
    ，認有法定羈押原因，於必要時得羈押之，所謂必要與否或
    執行羈押後，有無繼續之必要，仍許法院斟酌訴訟進行程度
    及其他一切情事而為認定，除有刑事訴訟法第114條各款所
    列情形之一不得駁回者外，准許與否，該管法院有自由裁量
    之權，衡非被告所得強求（最高法院46年度台抗字第6號判
    例參照）。末按決定應否撤銷羈押，仍應以原裁定之羈押原
    因，是否已消滅為判斷依據。
四、經查：聲請人甲○○因恐嚇取財等案件，前經本院認為犯罪
    疑重大，有刑事訴訟法第101條第1項第1款逃亡之虞，而有
    羈押之必要，於97年7月31日執行羈押，且被告甲○○復經
    臺灣嘉義地方法院於97年6月6日以97年訴字第7號判決處有
    期徒刑3年6月，其刑度非輕，被告逃亡可能性本即較高，被
    告為求脫免刑罰而逃亡，非難想像，足認被告顯有逃亡之虞
    ，為確保將來訴訟、執行程序之順利進行，聲請人仍有羈押
    之必要。至被告是否認罪，與本件羈押事由無涉；又本院前
    非以刑事訴訟法第101條之1第1項第4款為由裁定羈押，聲請
    意旨以無繼續實施犯罪之虞，與羈押理由無關。而聲請意旨
    所稱希望返家陪伴照料年邁雙親及打裡家中生活與經營公司
    等情，縱值關切，惟非得聲請交保之理由。
五、綜上所述，本件羈押原因尚未消滅，被告仍有繼續羈押之必
    要，又無法定停止或撤銷羈押之事由，故被告聲請具保停止
    羈押，為無理由，應予駁回。
六、據上論斷，應依刑事訴訟法第220條，裁定如主文。
中    華    民    國    97    年    8     月    21    日
                  刑事第五庭    審判長法  官  楊明章
                                      法  官  顏基典
                                      法  官  楊子莊
以上正本證明與原本無異。
如不服本裁定，應於收受本裁定後五日內向本院提出抗告狀。
                                      書記官  王全龍
中    華    民    國    97    年    8     月    22    日


司法院資訊處製作；財團法人民間司法改革基金會備份。
